臺灣新北地方法院三重簡易庭民事裁定
111年度重聲字第125號

聲  請  人  羅啟銘  
相  對  人  馨琳揚企管顧問有限公司


上列當事人間請求停止執行事件，本院裁定如下：
    主    文
聲請人供擔保新臺幣（下同）2,199元後，本院111年度司執字第
101808號清償借款強制執行事件之強制執行程序，於本院111年
度重簡字第1577號債務人異議之訴事件裁判確定、和解、撤回或
其他原因終結前，應暫予停止。
    理      由
一、按有回復原狀之聲請，或提起再審或異議之訴，或對於和解
    為繼續審判之請求，或提起宣告調解無效之訴，撤銷調解之
    訴，或對於許可強制執行之裁定提起抗告時，法院因必要情
    形或依聲請定相當並確實之擔保，得為停止強制執行之裁定
    ，強制執行法第18條第2 項定有明文。次按法院依強制執行
    法第18條第2 項裁定准許停止強制執行所定之擔保金，係備
    供債權人因停止執行所受損害之賠償，其數額應依標的物停
    止執行後，債權人未能即時受償或利用該標的物所受之損害
    額，或其因另供擔保強制執行所受之損害額定之（最高法院
    87年度台抗字第529號民事裁判意旨參照）。
二、本件聲請意旨略以：相對人聲請本院111年度司執字第10180
    8號給付電信費強制執行事件（下稱系爭執行事件），對聲
    請人聲請強制執行，然聲請人業已提起債務人異議之訴（本
    院111年度重簡字第1577號），爰聲請上開債務人異議之訴
    事件判決確定前，停止系爭執行事件之強制執行程序等語。
三、經查，本件聲請人以其業向本院提起債務人異議之訴事件為
    由，聲請裁定停止本院111年度司執字第101808號執行事件
    之強制執行程序，經本院依職權調閱前揭執行卷宗及111年
    度重簡字第1577號確認本票債權不存在卷宗為審究後，認核
    與強制執行法第18條第2 項規定相符，聲請人所為停止執行
    之聲請為有理由，應予准許。又相對人聲請強制執行之債權
    額為15,524元，如停止執行未能即時受償預計所受之損害額
    ，應為該數額以相對人遲延收取系爭執行事件債權之期間內
    ，依債權數額按週年利率5％計算法定遲延利息之損害。而本
    件訴訟之標的金額未逾民事訴訟法第466條所定數額，屬不
    得上訴第三審事件，應適用簡易程序至二審終結，其期間推
    定為2年10月（參照各級法院辦案期限實施要點第2條規定，
    民事簡易程序第一審審判案件期限為10月，民事第二審審判
    案件期限為2年）。綜合上情，本院認聲請人所應供擔保金
    額以2,199元為適當【計算式：15,524元5％（2＋10/12）＝2
    ,199元，元以下四捨五入】。
四、依強制執行法第18條第2項，裁定如主文。
中　　華　　民　　國　　111 　年　　8 　　月　　16　　日
　　　　　　　　　三重簡易庭　　法　官　王凱俐
以上正本係照原本作成。
如不服本裁定，應於送達後 10 日內，向本院提出抗告狀並表明
抗告理由，如於本裁定宣示後送達前提起抗告者，應於裁定送達
後 10 日內補提抗告理由書（須附繕本）。
中　　華　　民　　國　　111 　年　　8 　　月　　15　　日
                              書記官　李采錡